臺灣桃園地方法院民事裁定
                                       111年度亡字第14號
聲  請  人  台灣桃園地方檢察署檢察官



相  對  人
即  失蹤人  黃深章  

上列聲請人聲請失蹤人公示催告事件，本院裁定如下：
    主  文
准對失蹤人黃深章（男，民國00年00月00日生，身分證統一編號
：Z000000000號）為宣告死亡之公示催告。
該失蹤人應於本公示催告最後揭示於法院公告處、資訊網路及其
他適當處所之翌日起柒個月內，向本院陳報現尚生存，如不陳報
，本院將宣告其為死亡。
無論何人，凡知該失蹤人之生死者，均應於上開期間內，將其所
知之事實，陳報本院。
    理  由
一、聲請意旨略以：相對人即失蹤人黃深章係民國00年00月00日
    生，現年85歲，相對人雖設籍桃園市○○區○○路00巷00弄00號
    ，然相對人於66年6月15日行方不明，於年滿72歲之98年10
    月9日經列為失蹤人口，迄今仍未尋獲。又相對人現未在監
    所，亦查無入出境資料及全民健康保險投保紀錄，復非桃園
    市政府社會局、國軍退除役官兵輔導委員會桃園榮民服務處
    安置輔導對象，亦查無殮葬紀錄、申請老年年金等紀錄，另
    相對人未婚、無子女，與相對人同設籍於桃園市○○區○○路00
    巷00弄00號之韓新訪已死亡、韓世綸（原名韓興豪）戶籍遷
    至桃園○○○○○○○○○（下稱龍潭戶政事務所）、黎季陶則遷出
    國外，無從查訪上開人士關於相對人行蹤，現相對人失蹤已
    逾7年，爰依法聲請准對相對人為宣告死亡之公示催告等語
    。
二、按失蹤人失蹤滿七年後，法院得因利害關係人或檢察官之聲
    請，為死亡之宣告。失蹤人為八十歲以上者，得於失蹤滿三
    年後，為死亡之宣告，民法第8條第1項、第2項分別定有明
    文。次按法院准許宣告死亡之聲請者，應公示催告；公示催
    告應揭示於法院公告處、資訊網路及其他適當處所；法院認
    為必要時，並得命登載於公報或新聞紙，或用其他方法公告
    之。又前開陳報期間，自揭示之日起，應有六個月以上。失
    蹤人滿百歲者，其陳報期間，得定為自揭示之日起二個月以
    上。家事事件法第156條第1、3項及但書、第130條第3項至
    第5項分別定有明文。
三、經查，聲請人主張之前揭事實，業據提出與其所述相符之龍
    潭戶政事務所110年12月10日桃市龍戶字第1100008652號函
    暨檢附之特殊註記名冊、明細戶籍資料查詢結果、失蹤人口
    系統資料報表、龍潭區戶政事務所親屬、鄰里長或鄰居訪查
    紀錄表、桃園○○○○○○○○○訪談紀錄表、內政部移民署110年12
    月1日移署資字第1100127640號函、中外旅客個人歷次入出
    境資料查詢、桃園市政府社會局110年12月6日桃社老字第11
    00105834號函、桃園市政府殯葬管理所110年12月6日桃市殯
    字第1100005392號函戶籍資料、個人基本資料查詢結果、完
    整矯正簡表、全國刑案資料查註表、入出境資訊連結作業、
    己身一親等資料查詢結果、法務部健保資訊連結作業查詢紀
    錄、協助維護治安查詢、韓新訪個人基本資料查詢結果、韓
    世綸個人基本資料查詢結果、黎季陶個人基本資料查詢結果
    、國軍退除役官兵輔導委員會桃園市榮民服務處110年12月2
    7日桃市榮處字第1100014018號函、勞動部勞工保險局110年
    12月29日保普老字第11010230440號函、龍潭戶政事務所110
    年12月28日桃市龍戶字第1100009085號函、衛生福利部中央
    健康保險署111年1月3日健保桃字第1103010553號函等為證
    。依上開健保、入出境資訊連結作業、全國刑案資料查註表
    及失蹤人口系統資料報表所示，相對人從無入出境及投保全
    民健康保險紀錄，且無在監在押資料，於98年10月9日經列
    為失蹤人口後，迄未尋獲。又經龍潭戶政事務所查詢戶籍數
    位化系統及戶政資訊系統，查無相對人之配偶、子女及父母
    之戶籍資料，亦查無相對人請領或換、補發國民身分證之日
    期，僅查得75除戶簿頁註記請領國民身分證之章戳，有該所
    111年4月13日桃市龍戶字第1110002464號函可佐（見本院卷
    第10頁），堪信聲請人主張相對人98年10月9日起失蹤迄今
    一事為真實。再查，相對人於98年10月9日失蹤時為72歲，
    失蹤迄今既已逾7年，則聲請人聲請對相對人為死亡宣告前
    之公示催告，於法有據，自應准許。
五、依家事事件法第156 條第2 項，裁定如主文。
中　　華　　民　　國　　111 　年　　4 　　月　　25　　日
                  家事法庭    法　官      劉佩宜
以上正本係照原本作成。
如不服本裁定應於送達後10日內向本院提出抗告狀，並應繳納抗
告費新台幣1,000元。
中　　華　　民　　國　　111 　年　　4 　　月　　25　　日
                              書記官      曾啓聞